# 请教陈版主延保服务适用准则

提问人：果粒橙 时间：2016-03-03 16:19:07
公司是汽车零配件提供商，想退出产品延保服务，类似京东延保或淘宝包那种，收费享受免费质保期之后的服务。请问大家延保服务的收入确认是适用哪个准则呢？是一般劳务收入准则吗还是原保险合同中的非寿险原保险合同呢？准则有具体说法吗？谢谢！

回答人：chenyiwei
延保服务的收入确认应采用《企业会计准则第 14 号——收入》中的“提供劳务模式”。这不是保险合同。